臺灣高雄地方法院民事裁定　　　　　 100年度司財管字第52號
聲　請　人　林素貞
上聲請人聲請選任被繼承人曾麗靜之遺產管理人事件，本院裁定
如下：
    主  文
選任蘇志成律師為被繼承人曾麗靜（女，民國○○○年○月○○
○日生，身分證統一編號：Ｚ000000000號）之遺產管
理人。
程序費用新臺幣壹仟元由被繼承人曾麗靜之遺產負擔。
    理  由
一、按「繼承開始時，繼承人之有無不明者，由親屬會議於1 個
    月內選定遺產管理人，並將繼承開始及選定遺產管理人之事
    由，向法院報明。」、「無親屬會議或親屬會議未於前條所
    定期限內選定遺產管理人者，利害關係人或檢察官，得聲請
    法院選任遺產管理人，並由法院依前項規定為公示催告。」
    民法第1177條、第1178條第2 項分別定有明文。
二、聲請意旨略以：緣聲請人為請求被繼承人曾麗靜（女，民國
    ○○年○ 月○○日生，身分證統一編號：Ｚ000000000號，生前設
    籍高雄市○○區○○路51號6 樓之2 ）依約移轉其名下坐落
    高雄市旗山區○○○段351-1 地號之土地，現由本院以100
    年度審重訴字第74號審理中，惟於上開程序中，聲請人始知
    被繼承人業於90年3 月4 日死亡，且亦無已知之繼承人，確
    有以公示催告，公告繼承人為承認繼承之必要，爰依民法第
    1177條、第1178條規定狀請本院選任被繼承人曾麗靜之遺產
    管理人等語。
三、經查：
（一）聲請人之上述主張，業據其提出民事起訴狀、本院100 年
      4 月1 日100 雄院高民行100 年度審重訴字第74號通知、
      戶籍謄本等件為證。
（二）聲請人既與被繼承人曾麗靜為系爭土地之共有人，自應屬
      利害關係人無訛。復被繼承人曾麗靜有繼承人有無不明之
      情形，則有高雄市新興區戶政事務所100 年5 月12日高市
      新戶字第1000001758號函在卷可查，參以其親屬會議並未
      於死亡發生之日起1 個月內為其選定遺產管理人並呈報本
      院，揆諸首揭規定，聲請人以利害關係人之地位，向本院
      聲請選任被繼承人曾麗靜之遺產管理人，自屬有據。
（三）本院審酌擔任遺產管理人，主要係彙整被繼承人之財產，
      踐行被繼承人債權、債務之確認，將債權、債務作適法合
      理之分配，並於有繼承人承認繼承時或遺產分配後尚有剩
      餘時，將遺產移交繼承人或國庫，且須熟悉相關法律程式
      及具備耐心及熱心進行遺產處分之相關程式，又本件遺產
      管理事件有進行訴訟之必要，實非一般民眾可勝任，而蘇
      志成律師願意以其專業知識管理及處理被繼承人曾麗靜後
      續之遺產問題，此有本院電話紀錄1 紙附卷可憑，爰選任
      蘇志成律師為本件被繼承人曾麗靜之遺產管理人。
四、依非訟事件法第157 條、第24條第1 項，裁定如主文。
五、如對本裁定抗告，須於裁定送達後10日之不變期間內，向本
    院提出抗告狀，並繳納抗告費新臺幣1,000 元。
中    華    民    國    100    年    6    月    15    日
                  家事法庭  司法事務官  宋佳蓁